---
title: "03_ChM"
author: "Léna et Victor"
date: "2025-05-07"
output: 
  html_document: 
    number_sections: yes
    toc: yes
editor_options: 
  chunk_output_type: console
---


```{r setup, include=FALSE}
knitr::opts_chunk$set(
  echo = TRUE,
  cache = TRUE,
  eval = TRUE,
  warning = FALSE
)
```


```{r library, include=FALSE}
#Charger les packages utiles
library(dplyr)
library(sf)
library(readr)
library(mapview)
library(mapsf)
library(tmap)
```

```{r data}
#Importer les données
#Importer les données spatiales

geo <-st_read("C:/Users/morea/OneDrive/Documents/00. APPRENDRE/L3 - Géographie/S2 - 03 - SIG/Ressources carto/communes.geojson")
pistes <-st_read("C:/Users/morea/OneDrive/Documents/00. APPRENDRE/L3 - Géographie/S2 - 03 - SIG/Ressources carto/ame_velo_dept17.geojson")


#Importer la base de données

data <-read_csv2("C:/Users/morea/OneDrive/Documents/00. APPRENDRE/L3 - Géographie/S2 - 03 - SIG/Ressources Data/parts_modales_nouvelle_aquitaine_2021.csv")
show_col_types = FALSE
```


```{r join}
#Jointure attributaire
geo_data <- geo %>%
  left_join(data, by = "code_insee")
```

```{r carto1}
#Representer les pistes cyclables
library(tmap)
tmap_mode("plot")
tm_shape(geo) +
  tm_polygons(fill.alpha = 0.2, border.col = "grey70", col = "grey80" )+
  tm_shape(pistes)+
  tm_lines(col = "#49006a")+
  tm_layout(main.title = "Aménagements cyclables en Charente-Maritime")
```

```{r carto2}
#Representer les donnees d'usage dans le département
library(tmap)
tmap_mode("plot")
rose_palette <- c("#fde0dd", "#fa9fb5", "#c51b8a", "#7a009a","#49006a")

tm_shape(geo_data) +
  tm_polygons("pm_velo", 
              style = "jenks",
              n = 5,
              palette = rose_palette,
              title = "Part modale du vélo (%) dans les trajets domicile-travail") +   
  tm_layout(main.title = "Part modale du vélo en Charente-Maritime dans les déplacements domicile-travail par commune en 2021")

          
```

```{r carto3}
#Representer les donnees d'usage dans le département (bis)

library(sf)
nb_velo <- st_centroid(geo_data)
# Vérification : présnece de la variable xvelo 
nb_velo$xvelo <- geo_data$xvelo  

library(tmap)
tmap_mode("plot")
tm_shape(geo_data) +
  tm_polygons(fill.alpha = 0.2, border.col = "grey70", col = "grey80") +
  tm_shape(nb_velo) +
  tm_symbols(size = "xvelo", border.col = "blue", col = "blue") +
  tm_layout(main.title = "Nombre de personnes utilisant le vélo comme mode de transport principal dans les déplacements domicile-travail par commune de Charente-Maritime (INSEE, 2021)")

